【裁判字號】    99,交上易,16
【裁判日期】    990210
【裁判案由】    過失傷害等
【裁判全文】
臺灣高等法院刑事判決                99年度交上易字第16號
上  訴  人  臺灣宜蘭地方法院檢察署檢察官
被      告  丙○○
上列上訴人因被告過失傷害等案件，不服臺灣宜蘭地方法院98年
度交易字第125號，中華民國98年12月1日第一審判決（起訴案號
：臺灣宜蘭地方法院檢察署98年度偵字第3445號；併辦案號：98
年度偵字第3567號），提起上訴，本院判決如下：
    主  文
上訴駁回。
    事實及理由
一、本案經本院審理結果，認第一審判決以被告丙○○係犯刑法
    第284條第1項後段之過失傷害致人重傷罪。被告肇事後，於
    被有偵查權之公務員或機關發覺其為犯嫌前，即在現場接受
    警員甲○○詢問時，主動表示其為駕駛人，自首犯行，接受
    裁判，此有宜蘭縣政府警察局三星分局道路交通事故肇事人
    自首情形紀錄表附卷可稽，合乎自首之要件，依刑法第62條
    前段減輕其刑。原審並審酌被告之過失行為係屬肇事次因，
    其騎車肇事致被害人重傷害，對於被害人及其家屬造成不可
    回復之損害，被告犯後迄未賠償被害人家屬損害，兼衡其學
    歷、生活狀況、暨犯後坦承犯行之態度等一切情狀，判決被
    告「丙○○犯過失傷害致人重傷罪，處有期徒刑肆月，如易
    科罰金，以新臺幣壹仟元折算壹日。」；認事用法及量刑均
    無不當，應予維持，並引用第一審判決書記載之事實、證據
    及理由（如附件原審判決書）。
二、本案事證已明。檢察官循告訴人張文騫之聲請上訴，其意旨
    以：被告在現場已經酒醉，且未與告訴人和解，請撤銷改判
    被告較重之刑，而指摘原判決不當。本院審理中，經傳喚證
    人即到場處理之警員甲○○到庭證稱：「（你車禍發生後多
    久趕到現場）？10分鐘內。」、「（你到達後多久測試酒精
    濃度？）草圖畫好後就做，約20分鐘內。」、「（你到現場
    之後有無發現被告有喝酒的情形？）沒有明顯酒味，但我們
    會做例行性的酒測，驗出來有0點08毫克。」、「本件因為
    酒測值沒有超過0點25所以沒有做酒後反應測試。」（見本
    院99年1月26日審判筆錄）；另證人即告訴人張文騫證稱：
    「我5點半到現場。」、「（你有無發現被告有無喝酒？）
    他茫茫的，站不穩了，有喝酒。」（見本院99年1月26日審
    判筆錄）。證人即告訴人張文騫係被害人之配偶，其因配偶
    傷重，悲痛逾恆，其證言稱被告酒醉並無科學驗證；至證人
    即到場處理之警員甲○○，為依法處理公務之人員，以偽證
    罪責擔保其證言之真正，且有科學儀器驗證（酒精測定紀錄
    表，見警詢卷第7頁），本院認其證言可信；是檢察官上訴
    所指被告酒醉一節，並不可採。再告訴人指稱被告無駕駛執
    照及行車執照，惟本院審理中經被告當庭提出其汽車駕駛執
    照及該機車行車執照，經當庭勘驗並記載於筆錄，被告確有
    合法之駕駛執照無訛。告訴人於本院稱除已經領得機車強制
    保險新台幣（以下同）150萬元外，準備向被告請求損害賠
    償250萬元，被告尚未和解，惟此為民事問題，宜循民事訴
    訟程序解決。是本件檢察官之上訴，本院認為無理由，應予
    駁回。
據上論斷，應依刑事訴訟法第373條、第368條，判決如主文。
本案經檢察官曾忠己到庭執行職務。
中    華    民    國    99    年    2     月    10    日
                  刑事第一庭審判長法  官  葉騰瑞
                                  法  官  莊明彰
                                  法  官  王炳梁
以上正本證明與原本無異。
不得上訴。
                                  書記官  陳佳伶
中    華    民    國    99    年    2     月    10    日
附錄本案論罪科刑法條全文：
刑法第284條第1項：
因過失傷害人者，處6月以下有期徒刑、拘役或5百元以下罰金，
致重傷者，處1年以下有期徒刑、拘役或5百元以下罰金。
附件：
臺灣宜蘭地方法院刑事判決             98年度交易字第125號
公  訴  人  臺灣宜蘭地方法院檢察署檢察官
被      告  丙○○  男  43歲（民國○○年○○月○○日生）
                    身分證統一編號：Ｚ000000000號
                    住宜蘭縣三星鄉○○村○○街3之53號
選任辯護人  楊德海律師
上列被告因過失傷害案件，經檢察官提起公訴（98年度偵字第34
45號），及移送併案審理（98年度偵字第3567號），被告於本院
準備程序中為有罪之陳述，經告以簡式審判程序之旨，並聽取當
事人意見後，本院裁定行簡式審判程序，判決如下：
    主  文
丙○○犯過失傷害致人重傷罪，處有期徒刑肆月，如易科罰金，
以新臺幣壹仟元折算壹日。
    犯罪事實及理由
一、本案犯罪事實及證據，除於犯罪事實欄第2行、第6行、第10
    行分別補述：「大義路（幹線道）」、「適有乙○○騎駛車
    牌號碼UXU-375號機車，亦疏未注意支線道車應停讓幹線道
    車先行，即沿東西幹一路（支線道）由西往東方向通過上開
    交岔路口，致2車發生碰撞。」、「車禍事故發生後，宜蘭
    縣政府警察局三星分局警備隊警員甲○○據報到場處理，在
    警員尚不知何人為肇事車輛之駕駛人而詢問時，丙○○主動
    表示其為駕駛人並自首犯行，接受裁判」等語，並於證據欄
    增列：「羅東聖母醫院附設護理之家在住證明、證號查詢汽
    車駕駛人、宜蘭縣政府警察局羅東分局道路交通事故肇事人
    自首情形紀錄表、財團法人天主教靈醫會羅東聖母醫院98年
    9月25日及98年10月16日函文暨附件各1份、本院公務電話紀
    錄2份及被告於本院審理時之自白」作為證據外，餘均引用
    檢察官起訴書及併辦意旨書之記載（如附件）。
二、本件係經被告於準備程序為有罪之表示，而經本院裁定以簡
    式審判程序加以審理，依刑事訴訟法第273條之2、第159條
    第2項之規定，不適用傳聞法則有關限制證據能力之相關規
    定；並得依同法第310條之2準用第454條之規定製作略式判
    決書。
三、核被告所為，係犯刑法第284條第1項後段之過失傷害致人重
    傷罪。又檢察官移送併辦審理之部分，與起訴部分，係屬同
    一事實之事實上一罪關係，自為起訴效力所及，得由本院併
    予審理，附此敘明。又被告肇事後未被有偵查權之公務員或
    機關發覺其為犯嫌前，即在現場於警員甲○○詢問時，主動
    表示其為駕駛人並自首犯行，接受裁判，此有宜蘭縣政府警
    察局三星分局道路交通事故肇事人自首情形紀錄表附卷可稽
    ，被告行為合乎自首之要件，依刑法第62條前段減輕其刑。
    爰審酌被告之過失行為係屬肇事次因，其騎車肇事致被害人
    重傷害，對於被害人及其家屬造成不可回復之損害，且被告
    犯後迄未賠償被害人家屬損害，未見有和解之誠意，並衡其
    學歷、生活狀況、暨犯後坦承犯行，態度尚佳等一切情狀，
    量處如主文所示之刑，並諭知易科罰金之折算標準，以資懲
    儆。
據上論斷，應依刑事訴訟法第299條第1項前段、第273條之1第1
項、第310條之2、第454條，刑法第284條第1項後段、第62條前
段、第41條第1項前段，刑法施行法第1條之1第1項、第2項前段
，判決如主文。
本案經檢察官張立言到庭執行職務。
中    華    民    國    98    年    12    月    1     日
                  刑事第三庭  法  官  陳映佐
以上正本證明與原本無異。
如不服本判決應於收受送達後十日內向本院提出上訴書狀，並應
敘述具體理由；其未敘述上述理由者，應於上訴期間屆滿後二十
日內向本院補提理由書(均須按他造當事人之人數附繕本)「切勿
逕送上級法院」。
                              書記官  陳憲文
中    華    民    國    98    年    12    月    2     日
附錄法條：
刑法第284條第1項：
因過失傷害人者，處6月以下有期徒刑、拘役或5百元以下罰金，
致重傷者，處1年以下有期徒刑、拘役或5百元以下罰金。


司法院資訊處製作；財團法人民間司法改革基金會備份。
